臺灣高等法院刑事判決　　　　　　95年度重上更(三)字第83號
上　訴　人
即　被　告　甲○○
選任辯護人　蔡榮德律師
上列上訴人因違反槍砲彈藥刀械管制條例等案件，不服臺灣桃園
地方法院88年度重訴字第11號，中華民國89年12月19日第一審判
決（起訴案號：臺灣桃園地方法院檢察署88年度偵字第227、151
7 號），提起上訴，判決後，經最高法院第三次發回更審，本院
判決如下：
    主  文
原判決撤銷。
甲○○共同未經許可，運輸手槍，處有期徒刑拾年，併科罰金新
台幣壹佰萬元，罰金如易服勞役，以罰金總額與陸個月之日數比
例折算。扣案之美國BERETTA廠製92EL型口徑9MM半自動手槍壹支
（含彈匣貳個，槍號BER454498Z）、奧地利GLOCK廠製26 型口徑
9MM半自動手槍貳支（各含彈匣貳個，槍號分別為AAB0307、BVC3
31，另含滑套肆個、復進彈簧肆條、槍托護套個）均沒收。
    事  實
一、緣甲○○係中華民國人，於取得美國護照後，在多年前長期
    居留於美國加州洛杉磯，因而結識旅居該處之華人楊惠舟（
    原審法院通緝中），而鄒中逸（原審法院通緝中）則是在洛
    杉磯經商期間認識楊惠舟，其三人均明知手槍及子彈係經我
    國行政院公告為甲類第一款之管制進出口物品，非經中華民
    國主管機關內政部警政署之許可，不得非法運輸回國，民國
    （下同）87年12月上旬，三人在美國加州洛杉磯見面時，即
    共同謀議運輸及私運管制進口物品之手槍及子彈來台，約定
    甲○○先行返台，再由楊惠舟將槍彈交給鄒中逸私運入境，
    入境後再與甲○○連絡取貨，謀議既成，甲○○遂於87年12
    月15日先行回國等候接應，並託不知情之陳信宏於87年12月
    16日以林倩椿之名義，向台南市○○路○段178號「九九通訊
    有限公司」購買NOKIA廠牌5130型搭配易付卡門號000000000
    0號行動電話1支，以供聯絡之用。楊惠舟則於87年12月28日
    ，在美國加州洛杉磯，將美國BERETTA廠製92EL型口徑9MM半
    自動手槍1支（含彈匣2個，槍號BER4544 98Z）、奧地利GLO
    CK廠製26型口徑9MM半自動手槍2 支（各含彈匣2個，槍號分
    別為AABO307、BVC331，另含滑套4 個、復進彈簧4條、槍托
    護套3個）分解後，連同制式口徑5.56MM 步槍子彈一顆以保
    鮮膜包裝藏放於行李內，交給鄒中逸囑其帶回台灣，再轉交
    予甲○○，且囑鄒中逸來台後靜候甲○○連絡取貨。鄒中逸
    為免行跡敗露，遂攜其不知情之幼女李念慈同行，兩人於同
    日搭乘長榮航空股份有限公司（以下簡稱長榮航空公司BR-0
    11號班機自美國洛杉磯入境中華民國，並將上開行李（編號
    BR094166）隨機托運運輸，並以李念慈名義報關，於是日晚
    上10時30分許抵達台灣，經由桃園中正國際機場通關，私運
    管制之上開槍彈進口，適為安檢勤務人員經Ｘ光檢視儀器發
    現上開托運行李可疑後，即予掛牌欲嚴加檢查，經埋伏多時
    ，鄒中逸因恐犯行敗露為警查獲，乃未出面提領該件行李，
    僅領走其餘5 件行李，即攜其幼女通關入境；嗣該未提領之
    托運行李經內政部警政署航空警察局會同財政部台北關稅局
    及長榮航空公司職員邱建誠共同查驗後，發現內有上開手槍
    及子彈，再由電腦查詢顯示該行李係新加坡人鄒中逸掛牌托
    運，即展開調查，迨於翌（29）日上午鄒中逸自知難逃法網
    ，乃主動打電話向長榮航空公司及海關查詢該只托運行李，
    經獲知已遭查驗出有上開槍彈，即於是日下午5 時許至航空
    警察局投案說明。另甲○○早先於 87年12月29日下午2時30
    分許，經由楊惠舟自美國越洋電話得知鄒中逸已入境台灣，
    楊惠舟並告知鄒中逸之聯絡電話為0000000000號，以便通知
    取貨，嗣於當晚8 時許，甲○○尚不知鄒中逸已向航空警察
    局投案，仍以0000000000號手機撥打0000000000號行動電話
    號碼與鄒中逸聯繫安排取貨事宜，而正於航空警察局接受訊
    問之鄒中逸，經警盤訊而供出上情，旋於是日晚上10時左右
    ，在警方授意下撥打甲○○使用之0000000000號行動電話，
    鄒中逸即佯裝要交貨予甲○○，並誘出約定於隔（30）日凌
    晨3時30 分許，在統聯客運股份有限公司台南總站見面，甲
    ○○應允後，為免被人起疑，乃偕同不知情之妻子黃麗樺（
    所涉違反槍砲彈藥刀械管制條例部分業經檢察官不起訴處分
    確定）騎乘車牌號碼VRP-660 號輕機車外出，逕赴約定地點
    ，嗣由警察帶領鄒中逸及其幼女搭乘統聯客運抵達台南總站
    ，甲○○夫妻即出現在候車室，並表明身分後，鄒中逸即將
    裝有上開槍彈之黑色背包1 只（黑色背包為鄒中逸幼女李念
    慈所有，未經扣案）交與甲○○，甲○○將之放在機車前面
    之腳踏墊處，再由黃麗樺將黑色背包裝於放置於機車座墊底
    下之行李箱內，與甲○○準備起動離去之際，旋為在場埋伏
    之員警一舉人贓俱獲，並扣得上開槍彈（子彈經送鑑拆解）
    。
二、案經內政部警政署航空警察局報請台灣桃園地方法院檢察署
    檢察官偵查起訴。
    理  由
壹、證據能力方面：
    按刑事訴訟法關於證人之訊問，採具結制度，其用意在擔保
    證言之真實性及憑信性，並提高證人之責任心及警戒心，使
    為誠實之陳述，是「具結」乃證言真實性之程序擔保；又刑
    事訴訟法第一八六條第一項前段所規定之「具結」，係指「
    依法」有具結義務之人，履行其具結之義務而言，並非所有
    未令其具結之證人所為之陳述即當然無證據能力，是證據能
    力之有無，不能單純以證人是否具結為斷；又九十二年一月
    十四日修正通過之刑事訴訟法施行前（九十二年九月一日施
    行），已繫屬於各級法院之案件，其後之訴訟程序，應依修
    正刑事訴訟法終結之，但修正刑事訴訟法施行前已依法定程
    序進行之訴訟程序，其效力不受影響，刑事訴訟法施行法第
    七條之三定有明文。另證人應命具結，但與本案有共犯之關
    係者，不得令其具結，修正前刑事訴訟法第一八六條第三款
    亦定有明文。本件檢察官起訴係於88年4月2日繫屬於第一審
    法院，有台灣桃園地方法院檢察署88年4月2日桃檢茂字第二
    二七號函在卷可按（見原審卷第1 頁），而原審宣判日期係
    89年12月19日。證人即共犯被告鄒中逸在修正刑事訴訟法施
    行前於警詢、偵查及原審審理時所為之陳述，雖屬被告以外
    之人所為言詞陳述，並未以證人身分具結作證，然因鄒中逸
    與被告甲○○間有共犯之關係，於修正刑事訴訟法施行前，
    係本於被告之獨特地位而為陳述，依當時有效之刑事訴訟法
    並無應具結之規定；揆諸上開說明，共同被告鄒中逸於刑事
    訴訟法修正前所為之陳述，並不因其未具結而無證據能力（
    最高法院94年度台上字第4397號判決參照）。故辯護人為被
    告辯護稱鄒中逸於警詢、偵查中為審判外陳述，沒有證據能
    力云云，核不足採。
貳、認定犯罪所憑之證據及理由：
一、訊據被告甲○○否認共同運輸槍彈、私運管制進口物品之犯
    行，辯稱：鄒中逸於警詢、偵查中所言不實，伊請楊惠舟帶
    的東西是威而剛口香糖，不知道楊惠舟要請誰帶，亦不知鄒
    中逸帶的東西是槍械云云，被告選任辯護人則為被告辯稱：
    鄒中逸於警詢、偵查中為審判外陳述，沒有證據能力。本案
    係鄒中逸及其友人「吳炳華」共同運輸槍械，鄒中逸於出關
    後不敢提領行李，順勢將貨主推給要前往接受威而鋼口香糖
    之被告，被告乃經營藥品、診所之人，無任何參與運輸之動
    機、背景，被告係遭鄒中逸栽贓之對象，便其得交保逃亡，
    被告蒙冤，請諭知被告無罪等語。
二、惟查上揭扣案手槍3支及子彈1顆為警於鄒中逸以李念慈名義
    託運行李（編號BR094166）中查獲，有台北關稅局扣押貨物
    、運輸工具收據及搜索筆錄、Ｘ光檢查儀注檢行李報告表、
    中華民國入境旅客申報單等附卷可稽，亦為同案被告鄒中逸
    於偵審中所不否認；且上開手槍，其中1支係美國BERETTA廠
    製92EL口徑9MM半自動手槍，含彈匣2個，槍號為BER454498Z
    ，槍管內具陸條右旋來復線，機械性能良好，認具殺傷力，
    其餘2支均係奧地利GLOCK廠製26型口徑9MM 半自動手槍，各
    含彈匣2個，槍號分別為AAB0307、BVC331，槍管內具陸條右
    旋來復線，機械性能良好，均認具殺傷力；另子彈1 顆，係
    制式口徑5.56MM步槍子彈，彈底標記為86WCC ，認具殺傷力
    ；至滑套4個，其中3個均係奧地利GLOCK廠製26型口徑9MM半
    自動手槍金屬滑套，餘一個係奧地利GLOCK廠製17型口徑9MM
    半自動手槍金屬滑套，復進彈簧4條均係奧地利GLOCK廠製半
    自動手槍用之復進簧，槍托護套3個亦均係奧地利GLOCK廠製
    半自動手槍之彈匣底板，有內政部警政署刑事警察局88 年1
    月7日刑鑑字第81 號鑑驗通知書乙紙附卷為憑，又槍械、子
    彈為行政院依懲治走私條例第2條第4項規定於79年3月30 日
    發布之「管制物品項目及其數額」，列為「甲、管制進出口
    物品」在案，足證被告與鄒中逸等所共同私運之械彈確屬我
    國行政院公告之甲類第1款管制進出口物品無訛。
三、次查被告甲○○與鄒中逸、楊惠舟如何於上揭87年12月上旬
    ，三人在美國加州洛杉磯見面時，共同謀議運輸及私運管制
    進口物品之手槍及子彈來台，約定甲○○先行返台，再由楊
    惠舟將槍彈交給鄒中逸私運入境，入境後再與甲○○連絡取
    貨，嗣由鄒中逸以其女李念慈名義報關攜帶未經許可私運上
    開手槍、子彈來台，再轉交予被告，嗣因藏放槍彈之托運行
    李經查驗出有異，鄒中逸始出面投案，惟被告與楊惠舟均不
    知情，嗣楊惠舟以為鄒中逸已安全入境台灣，即電知被告，
    並告以聯絡之行動電話號碼，旋被告即與鄒中逸連絡，並約
    定取貨之時間與地點，嗣為在場埋伏之員警一舉人贓俱獲之
    事實，業據同案被告鄒中逸於警訊、偵查及原審初訊時證述
    明確（見台灣桃園地方法院檢察署88年度偵字第227 號偵查
    卷第8頁正面、第11頁反面、第12頁、第48頁、第49 頁、原
    審卷第12頁）。經查證人鄒中逸於警詢時即供稱：楊惠舟要
    我將東西交給一個台灣人，胖胖的，在洛杉磯曾見過一面，
    他有我的大哥大號碼0000000000，會主動與我連絡等語；並
    稱伊與威廉（指楊惠舟）於87年12月上旬，在美國洛杉磯，
    當時甲○○也在場，威廉告訴伊甲○○即將回台，月底要伊
    幫忙帶東西回台交給甲○○等語（見同上偵查卷第 8、11、
    12頁），嗣於被告甲○○被查獲後複訊時並當面指認證稱：
    該男人甲○○就是前次筆錄中所稱要將東西交給他的胖胖台
    灣人等語（見同上偵查卷第11頁反面），又於原審88 年4月
    2 日初訊時亦供稱：楊惠舟交代伊回台後將槍彈交給甲○○
    ，要伊到台灣後打電話給他，他會再連絡甲○○，而甲○○
    亦會與伊聯絡等語（見原審卷第12、13頁）。而被告甲○○
    亦坦承其與楊惠舟、鄒中逸在美國洛杉磯確曾見過面等情，
    查證人鄒中逸前後所指證之情節一致，應可採信。
四、次查0000000000號行動電話之承租使用者，名義上為林倩椿
    ，其實際使用人則為被告，係被告甲○○於87年12月15日返
    國後，由綽號「阿強」之陳信宏處取得，並向台南市○○路
    ○段178號九九通訊有限公司購買NOKIA廠牌5130 型搭配易付
    卡使用之行動電話等情，業據被告供承在卷（見本院上訴卷
    第38頁、第70頁），證人陳信宏於本院前審調查中亦證稱：
    「剛好被告甲○○到公司，問我行動電話如何辦理手續，被
    告甲○○說要用手機，剛好有一個同事『林新發』，他的妹
    妹『林倩椿』，手機已經辦好了，但沒有在用，『林新發』
    說他妹妹不用，我就轉給被告甲○○用，手機、門號忘記了
    ，掛門號及機子有拿二、三千元，林倩椿是我同事的妹妹，
    不是我的女朋友」等語（見本院上訴卷第97頁），足證該手
    機門號係證人陳信宏替被告取得無訛，並有99通訊有限公司
    之證明書及遠傳儲值易付卡客戶資料（日）報表在卷可稽（
    見原審卷第115、116頁）。且查本件以林倩椿名義購買易付
    卡使用之時間係在87年12月16，正好是被告甲○○返國後之
    翌日，而第1次使用時為 87年12月19日，分別有上開儲值易
    付卡客戶資料（日）報表及卷附遠傳電信股份有限公司傳真
    函足憑（見原審卷第95頁），而被告平日均使用妻黃麗樺名
    義申請之0000000000號行動電話，業據其供明，被告於平日
    自用之行動電話門號外，另外購入易付卡使用？已與常理有
    違。再者，被告係於87年12月3日出境到美國，而於 87年12
    月15日返國，亦經其供明（見本院上訴字卷第38頁），並有
    被告之護照影本在卷足憑（見本院上訴字卷第38頁、第70頁
    ）。被告返台後，即另行託人以不認識之林倩椿之名義購買
    手機，又使用打完即可丟棄之儲值易付卡。再參以被告係於
    87年12月29日下午2時30 分許經由楊惠舟自美國越洋電話得
    知鄒中逸已入境台灣，楊惠舟並告知其鄒中逸之聯絡電話為
    0000000000號，嗣於當晚8時許，被告再以0000000000 號手
    機撥打0000000000號行動電話號碼與鄒中逸聯繫等情，除經
    證人鄒中逸供明之外（見台灣桃園地方法院檢察署88年度偵
    字第227號偵查卷第12 頁）。被告於本院前審審理時亦供稱
    ：「（你在87年12月29日有跟楊惠舟用電話聯絡過？是何內
    容？）楊惠舟有說有寄東西在鄒中逸那裡，並在電話中告訴
    鄒中逸的手機號碼，是0000000000號」等語（見本院上訴字
    卷第38頁、第39頁）、又稱：「鄒中逸是從楊惠舟那裡得知
    我的行動電話的。鄒中逸用0000000000與我聯絡的，我沒有
    告訴鄒中逸我的行動電話號碼，在87年12月29日楊惠舟打電
    話給我時，告訴我鄒中逸的行動電話時，也告訴我的行動電
    話給鄒中逸」等語（見本院上訴字卷第39頁），另證人即航
    空警察局刑警隊警員薛松林於本院前審審理中亦證稱：鄒中
    逸在87年12月29日投案後，被告打手機進來是晚上八、九點
    ，當時有報告檢察官坐鎮指揮等語（見本院上訴卷第197 頁
    ），足見鄒中逸入境台灣，楊惠舟即分別與被告及鄒中逸聯
    繫，被告於當晚八時許以0000000000號手機撥打0000000000
    號行動電話號碼予鄒中逸，於是日晚上10時左右，鄒中逸在
    警方授意下撥打被告之0000000000號行動電話，鄒中逸即佯
    裝要交貨予被告，並誘出約定於隔（30）日凌晨3時30 分許
    在統聯客運台南總站見面，被告於鄒中逸返台即積極聯繫安
    排取貨事宜，雖被告於當晚八時許以0000000000號手機撥打
    0000000000號行動電話號碼予鄒中逸，晚上10時左右鄒中逸
    撥打被告之0000000000號行動電話予被告時，因無配備，未
    予錄音，惟其等間之電話通話，不但有通聯紀錄在卷可按（
    見偵字第227號偵查卷第69 頁），且其內容是鄒中逸跟被告
    聯絡，東西要到台南交給被告，鄒中逸當時講，東西是「偉
    廉楊」（即楊惠舟）交付的等情，亦據證人薛松林於本院前
    審審理中證述明確（見本院上訴字卷第197頁、第198頁）。
    綜上等情以觀，足見0000000000號行動電話，係被告與楊惠
    舟於美國洛杉磯謀議私運槍彈來台後，被告於87年12月15日
    先行返國，為本件聯絡取貨之用，且為免遭人監聽，乃另行
    託人取得以不認識之林倩椿之名義購買之手機，又使用打完
    即可丟棄之儲值易付卡，足見證人鄒中逸所稱伊與威廉（指
    楊惠舟）、甲○○於87年12月上旬，在美國洛杉磯，威廉告
    訴伊甲○○即將回台，月底要伊幫忙帶東西回台交給甲○○
    等情為實在，被告與楊惠舟、鄒中逸三人於當時即共同謀議
    走私運輸槍彈入境甚明。至於證人鄒中逸於偵查時雖稱於美
    國即知被告之0000000000號行動電話云云（見第227 號偵查
    卷第116頁），惟被告係於 87年12月15日返國後始取得上開
    手機搭配IF卡使用，有上述九九通訊有限公司出具之證明書
    暨遠傳儲值易付卡客戶資料（日）報表可按（見原審卷第11
    6 頁），則鄒中逸上開所述固與事實不符，惟應係其記憶不
    清所致，自不得因其些許供述與事實有出入，即全盤否定其
    供詞之可信性，而遽為被告有利之認定。
五、被告雖辯稱：伊請楊惠舟帶的東西是威而剛口香糖，而非槍
    、彈云云。經查：
１、被告於警訊時先稱伊以為楊惠舟託鄒中逸帶日用品交伊等語
    （見台灣桃園地方法院檢察署88年度偵字第227號偵查卷第4
    頁背面）。於偵查中則辯稱：我以為楊惠舟要送彩彈槍及威
    而剛效果之口香糖云云（見偵字227號卷第116頁），然於原
    審及本院前審審理中改稱：我希望楊惠舟幫我買威而鋼之口
    香糖，我有意從美國進口，以便在台販售云云，前後供述不
    一，已非無疑。其次，關於如何與楊惠舟洽談威而鋼口香糖
    事宜，被告於本院前審調查中供稱：「……鄒中逸我有在楊
    惠舟的美國餐廳跟鄒中逸是見過一次面。當時楊惠舟急著要
    錢週轉，楊惠舟說威而鋼口香糖要進口到臺灣要向借我五萬
    美金週轉，但頭先楊惠舟是要向我借30萬元美金，要我投資
    臺灣楊惠舟的漆彈場，要我投資30萬美金，但我拒絕，但楊
    惠舟又要我投資5 萬元，我也不同意，後來要我投資威而鋼
    口香糖，要我投資5 萬元，我也不同意，我要他先寄樣品給
    我看，我有問是否是食品或是藥品還要經過衛生署的檢驗，
    所以我有找葉茂榮，我當時也不知道威而鋼口香糖的價錢，
    我當時要他寄三打到三盒的威而鋼口香糖樣品給我，我還不
    知道價錢，我也沒有看過威而鋼口香糖，我主要看是否可以
    經過衛生署的許可通過。威而鋼口香糖就像青箭口香糖，我
    也不知道威而鋼口香糖的樣子、重量、大小，我都沒有看過
    ，所以我也不知道價錢」云云（見本院上訴字卷第99頁、第
    130頁、第131頁）。又稱：「我一直以為楊惠舟是要拿威而
    鋼口香糖給我，要鄒中逸拿三打給我，87年12月5 日我到美
    國時，就與我談到要進口威而鋼口香糖給我，但楊惠舟說沒
    有貨，後來一經我姐姐在美國查證，根本沒有這個藥品」等
    語（見本院上訴字卷第39頁），準此，被告既經查證發現在
    美國根本沒有威而鋼口香糖產品，楊惠舟亦言明沒有貨，可
    見被告主觀上已知悉美國並無威而鋼口香糖產品，何以委請
    楊惠舟託人攜帶威而鋼口香糖入境？況查被告既拒絕楊惠舟
    投資威而鋼口香糖之邀，被告卻又稱伊以為楊惠舟託鄒中逸
    所攜帶入境者為威而鋼口香糖樣品，顯然自相矛盾；尤有甚
    者，被告既稱楊惠舟託鄒中逸攜帶者為威而鋼口香糖樣品，
    竟於查獲時向警方辯稱：「我以為是健康食品」、「是不是
    毒品」等語（見本院上訴字卷第197頁、第198頁、第206 頁
    ）？顯與事理相悖，被告上開供述前後矛盾，均為卸責之詞
    ，要無足採。
２、次查；依證人薛松林於本院前審審理中證稱：「我們有七、
    八人陪同鄒中逸下去台南，87年12月30日到台南總站附近，
    看到被告甲○○騎機車載黃麗樺，我們七、八人在附近埋伏
    沒有出現，就看到鄒中逸把手提袋交給被告甲○○，被告甲
    ○○放在機車前面的腳踏墊處，黃麗樺再把那個手提袋挪到
    機車座墊底下的行李箱內，那個手提背包是鄒中逸女兒的，
    是另外替換的，因為鄒中逸的女兒在哭，經檢察官核准，還
    給鄒中逸的女兒」等語（見本院上訴卷第197 頁）。又稱：
    「（當時證人黃麗樺拿背包的情形？）鄒中逸把手提袋交給
    被告甲○○，被告甲○○放在機車前面的腳踏墊處，然後黃
    麗樺再把那個手提袋拿到機車座墊底下的行李箱內，我們就
    過去了，當時是扣案的東西，就放在鄒中逸女兒的背包裡面
    」等語（見本院上訴卷第197頁、第198頁、第199 頁），可
    見被告拿到黑色背包後並未打開檢查，反而立即將此包放置
    腳踏墊處，黃麗樺又挪置機車行李箱內。然查扣案之BERETT
    A廠製92EL型口徑9MM半自動手槍1支（含彈匣2個，槍號為BE
    R454498Z）、奧地利GLOCK廠製26型口徑9MM半自動手槍2 支
    （各含彈匣2 個，槍號分別為AAB0307、BVC331，另含滑套4
    個、復進彈簧4條、槍托護套3個），制式口徑5.56MM步槍子
    彈1 顆總重量，經本院前審勘驗為肆仟零柒拾捌公克，其中
    美國BERETTA廠製92EL型口徑9MM半自動手槍1支、奧地利GLO
    CK廠製26型口徑9MM半自動手槍2支重量為壹仟玖佰陸拾陸公
    克，有該勘驗筆錄足據（見本院上訴字卷第198頁、第199頁
    ），而被告供稱：楊惠舟託鄒中逸攜三打至三盒威而鋼口香
    糖樣品，重量很輕，如青箭口香糖一樣（見本院上訴卷第15
    6頁、第157頁），姑不論被告所陳與上開所供：我不知道威
    而鋼口香糖的樣子、重量、大小，我都沒有看過等語互見歧
    異，倘威而剛口香糖確如青箭口香糖一樣，顯然與扣案槍彈
    重量懸殊，衡理均應能區別立判，如被告果真以為所交付者
    係威而鋼口香糖，應能發現重量有異而立即打開檢查，況依
    一般人習慣，請託他人攜帶物品，應會現場檢查是否符合，
    若非被告明知背包內裝有槍彈，何以未予檢查即將黑色背包
    置於腳踏墊後由其妻黃麗樺裝入機車行李箱內而欲離去？顯
    與常情不符。況查楊惠舟顯無託帶威而鋼口香糖來台予被告
    之可能，已見上述，益徵被告明知鄒中逸所欲交付者絕非威
    而鋼口香糖，而是扣案之槍彈無疑。從而被告辯稱其不知鄒
    中逸所交付者係扣案之槍彈云云，顯不可採。
３、被告及辯護人辯稱：鄒中逸以單手交付之黑色背包，體積不
    大，感覺並不重，非扣案之槍彈，應是其他的替代品，被告
    亦不知道是扣案之槍彈，以為是威而鋼口香糖云云，惟查證
    人鄒中逸以單手交付黑色背包，背包內確為查扣之真槍及子
    彈，並非其他替代品乙節，業據證人薛松林於本院前審審理
    中證實（見本院上訴卷第197頁、第198頁、第200 頁），並
    有卷附之剪報影本可按（見本院上訴卷第208 頁），則以其
    中該扣案槍彈4 公斤餘之重量，一般人以單手提領，應足以
    勝任負荷，自不能僅以證人鄒中逸單手交付黑色背包而推論
    內裝非扣案槍彈，其所辯亦無足採。
４、被告於本院前審另供稱：伊騎機車載太太黃麗樺一同前往統
    聯客運台南總站，伊與鄒中逸女兒在談話時，鄒中逸單手將
    黑色背包交給伊太太黃麗樺手裡，黃麗樺將之放在機車坐墊
    底下的行李箱內，就被警查獲，黃麗樺告知不重，黑色皮包
    開封後才知道裡面有裝彈、彈夾、子彈云云（見本院上訴卷
    第39頁、第69頁、第130 頁），證人即被告之妻黃麗樺於本
    院前審審理中亦附和被告所辯證稱：「甲○○機車載我要去
    統聯車站，有介紹我與證人鄒中逸認識後，鄒中逸就單手將
    黑色背包交給我，當時沒有說裡面是什麼東西，我就一手就
    可以拿的，沒有那麼重，是很輕，我就一手放在機車坐墊底
    下的行李箱內就被查獲」、「（提示警員剪報照片）不是現
    場照片，我看到槍枝是在航警局的桌上，我拿的背包是小小
    的，單手就可以拿，沒有扣案槍枝那麼重」等語（見本院上
    訴卷第199頁、第200頁）。然查，依證人黃麗樺於警詢時係
    證稱：我將一只黑色背包，放置在機車行李箱內，準備啟動
    離開之際，被警方攔檢」等語（見第227號偵查卷第17 頁）
    ，而證人薛松林於本院前審審理時亦證稱：當時在台南總站
    看見鄒中逸把手提袋交給被告甲○○，被告甲○○放在機車
    前面的腳踏墊處，黃麗樺再把那個手提袋挪到機車座墊底下
    的行李箱內等語，有如上述，足見當時係員警現場攔檢而查
    獲，並非事後掉包替換扣案槍械甚明；且參諸被告於本院前
    審調查中供稱：我與鄒中逸僅有在美國的餐廳見過一次面（
    見本院上訴卷第130頁、第131頁），證人鄒中逸於警訊、偵
    查中亦供陳伊與甲○○只在洛杉磯見過一次面，伊不認識黃
    麗樺等語（見第227號偵查卷第116頁反面），黃麗樺於警訊
    中亦供稱伊不認識鄒中逸母女（見第227號偵查卷第17 頁反
    面），則鄒中逸抵達統聯客運台南總站時，衡情自係將內有
    槍彈之黑色背包交付被告，而非素未謀面之甲○○太太黃麗
    樺，從而證人薛松林上開所證較為可信，被告及證人黃麗樺
    於本院前審上開供述，無非卸責之詞，均不足採。
５、選任辯護人為被告辯稱：日前爆發槍械集團勾結海空運輸公
    司人員及不肖調查員走私賣槍又栽贓案件，與本件是否屬於
    相同情況，均未見航警局及檢察官查驗鄒中逸其餘五件行李
    云云。然查證人即當時任職長榮航空公司行李組之邱建誠於
    87年12月29日警詢時證稱：有一新加坡籍旅客（即鄒中逸）
    所有之行李一件編號BR094166號未提領，而為航警局會同台
    北關稅局掛牌注檢，查獲槍械等物品，本人親自參與全程檢
    查過程，行李檢查內有一般自用物品外，有查獲90手槍三支
    （槍枝號碼BBVC331、AABO307奧地利製，BER454498Z美製）
    、步槍子彈一顆、復進彈簧4個、槍托護套3個及手槍滑套4
    個，以上查獲物品均已分解，並用保鮮膜包裝分置行李內各
    處等語（見第227號偵查卷第14頁反面、第15頁），可見證
    人鄒中逸所稱：所託之槍械零件是伊親自放入編號094166行
    李內等語（見偵字第227號卷第8頁），並非虛言。扣案槍彈
    既係證人鄒中逸親自裝入行李內，而證人邱建誠亦無任何栽
    贓被告之動機，自不能臆測空言推論其中隱有勾結栽槍之事
    。又警方及檢察官縱未另行搜索證人鄒中逸攜帶之其餘五件
    行李，惟因本件係因鄒中逸入境攜帶之六件行李，其中編號
    BR094166 號行李於通關時經X光機檢查發現可疑而循線查獲
    ，經證人劉正雄證述明確（如下述），且證人鄒中逸於警詢
    時亦證稱僅有編號094166號行李裝有楊惠舟之物（見同上偵
    查卷第9 頁），鄒中逸行李既均經Ｘ光機查驗後發現其中之
    一件行李可疑而再行詳查，至於其餘未發現可疑之行李部分
    檢警未再搜索，亦合乎常情，自不能憑此遽認被告係遭調查
    人員栽贓。
６、選任辯護人另為被告辯稱：與鄒中逸母女一同回台者，尚有
    另一吳姓男子友人，鄒中逸通關時因發現一件行李遭海關人
    員掛牌，準備嚴格檢查，立即提走其他5 件行李，而留下該
    件有問題之行李不提，然其入境後，卻僅聯絡被告以外之其
    友人，投案前歷經19小時，均未曾與甲○○聯絡，經過一整
    天，才藉楊惠舟託其欲交威爾鋼口香糖給被告之便，轉嫁給
    被告，顯然鄒中逸在為真正之貨主脫罪，吳炳華曾有竊盜、
    偽造文書、贓物、殺人未遂、強盜等前科，鄒中逸不敢得罪
    真正收貨人即暴力犯罪前科累累之吳炳華，故而栽贓被告；
    且鄒中逸於指認相片時稱　威廉楊所稱「小胖」、「小林」
    之人即甲○○云云，事實上「小胖」、「小林」均非被告之
    綽號云云。查依被告所稱吳炳華即係證人鄒中逸所說之「另
    一吳姓男子友人」，而經查吳炳華亦係於87年12月28日搭乘
    長榮BR011 班機入境，有吳炳華入出境查詢結果表在卷可按
    （見本院更一審卷第43頁），然依證人鄒中逸於警詢時供稱
    ：其所攜帶之六件行李，其中四件為其所有，二件為其友人
    吳大哥所有……其中一件係禮物送給吳大哥，尚有一件行李
    （編號094166）未提領（見第227號偵查卷第7頁反面）。關
    於尚未提領之該件行李，據證人鄒中逸供稱係伊所有〈其總
    共帶6件，2件係吳大哥的，4件是自己的（已提領3件，其中
    1件係禮物送給吳大哥），尚有1件未提領〉，可見未提領之
    行李並非指要給吳大哥之禮物，亦非該吳姓男子所有，故被
    告辯稱該件未提領之行李應係鄒中逸所稱吳大哥所有，顯有
    誤會。又查證人鄒中逸於警詢時，經警員詢以：為何入境時
    不提領你所有（編號094166）之行李時，證人鄒中逸答稱：
    因為在洛杉磯機場時我的朋友威廉託我帶了一些我認為是違
    禁品之東西，摸起來像槍的東西，因此入境台北時未提領該
    件行李，僅有編號094166行李內有置威廉之物品等語（見同
    上偵查卷第8頁、第9頁），並於翌日複訊及偵查時證稱：威
    廉告訴我因甲○○即將返回台灣於87年12月底可要請我幫忙
    他帶一些東西到台灣給甲○○」、「（三支槍械是何人放在
    你的行李箱內託運回台？）在洛杉磯有一位姓楊的先生託我
    帶回國等語（見同上偵查卷第12頁、第47頁），又經警員提
    供楊惠舟照片指認無誤（同上偵查卷第19、20頁）。綜上可
    見，該編號BR094166號之行李內裝槍彈係威廉（楊惠舟）所
    託交予甲○○無疑，辯護人僅以吳炳華之前科紀錄而推論其
    必然犯罪，並稱扣案行李並非楊惠舟委託鄒中逸攜帶入境，
    而係其他五件行李中一件，扣案行李真正貨主係吳炳華，證
    人鄒中逸係故意栽贓被告云云，顯屬臆測推諉之詞，難以採
    信。至於證人鄒中逸於入境後，固曾多次主動撥打他人電話
    或接獲吳炳華電話，未曾聯絡被告等情，固有通聯紀錄在卷
    可按（見同上偵查卷第62頁），然查證人鄒中逸於美國受託
    攜帶上開槍彈來台時，楊惠舟即囑鄒中逸等候被告甲○○之
    電話，再行接應取貨等情，已據證人鄒中逸供承甚詳。鄒中
    逸入境來台後，先打電話予友人，並與在台友人吳炳華等人
    聯絡，亦合乎情理，俟楊惠舟從美國電知被告有關鄒中逸已
    入境台灣之事及鄒中逸聯絡之行動電話號碼，再由被告聯繫
    鄒中逸，並約定見面之時間與地點以便取貨，縱鄒中逸已獲
    知該件托運行李遭查驗出藏有槍彈，亦因不知與被告如何聯
    繫，自無法聯絡被告商量如何處理善後，是被告以鄒中逸來
    台後並未立即打電話與其聯絡，推論其未參與運輸槍彈之辯
    解，亦不足採。選任辯護人於本院本審審理時再聲請傳換證
    人吳炳華乙節，惟吳炳華已於95年6月23 日死亡而無從傳喚
    （見本院本審卷附法務部戶役政連結作業系統個人基本資料
    表）。因本件被警查扣之行李其貨主並非吳炳華，業經認定
    如上，故吳炳華有無作證並不影響本件案情，併予敘明。又
    查；經警提示被告甲○○照片供鄒中逸指認時，鄒中逸固陳
    稱：在美國威廉楊所稱小胖或小林即照片中人無誤（見同上
    偵查卷第36頁），然查證人鄒中逸於同時亦指認「此人（即
    照片中之被告）即我在美國洛杉磯與威廉楊三人見面所稱：
    要將帶回之槍械交給之甲○○無誤」等情（同上卷頁），足
    見被告甲○○確係楊惠舟託付證人鄒中逸交予扣案槍彈之人
    無訛，證人鄒中逸所稱被告綽號小胖小林之語，或係因一時
    記憶模糊所致，尚不能據此為有利於被告之認定。
７、綜上所述；楊惠舟託鄒中逸走私運輸入境交予被告之行李確
    係本件扣案之槍彈，業堪認定。被告辯稱其係委託楊惠舟帶
    威而鋼口香糖云云，不能採信。
六、證人鄒中逸供稱其原不知該托運行李內藏放有槍彈，係經向
    航空公司查詢始得知此事云云，然查：上開手槍經分解連同
    子彈以保鮮膜包裝分置於行李內各處。證人鄒中逸於警局初
    訊時即陳稱：威廉（即楊惠舟）在洛杉磯機場與伊碰面，所
    託之機械零件是伊親自放入編號094166行李內等語（見偵字
    第227號卷第8頁），而上開槍彈僅係以保鮮膜包裝，一摸即
    知，另證人薛松林於本院前審審理中亦證稱：「鄒中逸是在
    87年12月29日投案後，打手機進來是在晚上8、9點，當時有
    報告檢察官坐鎮指揮，因本案是線上查獲，不是循線查獲，
    當時手機打進來時也沒有錄音，當時也沒有配備使用，當時
    檢察官也有在旁邊，所以沒有通聯紀錄」、「（通話）內容
    是鄒中逸跟甲○○通話，東西要到台南交給被告甲○○，鄒
    中逸當時講，東西是威廉楊交給他，當時鄒中逸知道是槍，
    尚用保鮮膜包裝是透明的」等語（見本院上訴字卷第197 頁
    ），顯見鄒中逸於警詢自白與證人薛松林所證互核一致，應
    可採信。況查鄒中逸出關時僅該托運行李未提領，其餘5 件
    行李均已提走乙節，已據證人邱建誠於警訊時指證綦詳，又
    證人劉正雄於本院前審審理中證稱：「（提示偵查卷，警訊
    筆錄是否你製作？查獲情形為何？）鄒中逸筆錄是我問的製
    作筆錄，鄒中逸要進來是坐長榮航空頭等艙，所以頭等行李
    可以快速通關，我們發現有問題的行李沒有人提領，因為行
    李有照Ｘ光，裡面有槍械，裡面有分解成3 支手槍，另有滑
    套、槍托、彈夾等，我們是Ｘ光先初判再掛牌，再經過複檢
    的程序，後來行李上來後，沒有人提領，我們會同航空、海
    關人員，會同打開行李勘驗，發現可以組合的就有3 支槍枝
    ，還有彈匣2個，滑套4個、復進彈簧4條、槍托護套3個及制
    式口徑5.56MM步槍子彈1顆，該行李編號係094166 ，後來人
    沒有提領，我們經由查行李票編號094166，知道是證人鄒中
    逸她女兒的名字，再經由名字再查，跟定位紀錄，才知道鄒
    中逸坐飛機進來，我們就趕快通知刑警隊，去查鄒中逸住的
    地方，結果鄒中逸說她隔天就會投案，鄒中逸在隔天的87年
    12月29日下午5 點投案，然後就由我訊問製作筆錄，鄒中逸
    說對方知道她的電話號碼，因為有偵辦的時效，我們安檢隊
    就移請刑警隊辦理」、「（鄒中逸為何不敢領行李？）因為
    有6件行李，只有5件出來，另外1 件因為檢查有問題有掛牌
    ，鄒中逸知道被查獲，知道有問題後鄒中逸就先走了」等語
    （見本院上訴字卷第196頁、第197頁、第198 頁），可見鄒
    中逸入境通關時，已知上開裝有槍彈之托運行李，已遭掛牌
    ，將被嚴格檢查，乃刻意不予提領該件托運行李，嗣經警方
    依紀錄查知，鄒中逸始表示願意投案，倘證人鄒中逸不知行
    李內裝有扣案槍彈，又何以表示投案？按一般人對於搭乘飛
    機時隨身攜帶托運之行李，衡情會加以整理查看，證人鄒中
    逸自無不知其行李所裝何物之理。再參以辯護人於本院本審
    審理時傳喚之證人乙○○亦證稱：「（八十七年十二月二十
    九日鄒中逸是否有打電話給你？）有，他有打電話到總公司
    ，詳細時間我忘記了，他說他從洛杉磯飛回臺灣，有一件行
    李忘記拿了，問我應該要如何處理。我跟他說問他有無行李
    牌的號碼，他說有，他給我號碼，我就打電話到機場的長榮
    航空行李處理組，看是否有撿到客人的行李。行李組表示有
    撿到一件行李，經核對行李牌號碼就是鄒中逸沒有拿的行李
    。但是行李組的人表示那是被海關查扣的行李，所以我就打
    電話給鄒中逸，詢問他行李內是否有違禁品，他表示裡面是
    槍枝。當時我就跟他說要他趕快去自首。後來他就去自首了
    。公司後來也有調查這個案件，也有上報，我也有跟長榮航
    空的法保室報備」等語（見本院96年3月29日審判筆錄）。
    堪認證人鄒中逸明知行李內裝有扣案槍彈而受楊惠舟之委託
    入境後於上揭時地交付被告收受，從而鄒中逸對於私運槍彈
    來台，自難諉為不知，所稱伊不知該托運行李內藏放有槍彈
    云云，無非卸責之詞，委無可採。
七、選任辯護人另為被告辯稱：扣案手槍及步槍子彈不能搭配使
    用；被告之身分背景：被告自其先祖父以下，均係高學歷且
    多收從事醫藥相關工作。被告自小深受薰陶，曾就讀嘉南藥
    專，順利考取安全工業衛生師執照考試，曾進口國外發明之
    新藥回台，並與詹秀麗合夥開立同仁堂中醫診所，負責進口
    診所內所需藥材。被告僅有妨害家庭之前科記錄。且無不良
    嗜好、交往單純。並因從事新藥進口業務，經濟狀況甚佳，
    且持有美國綠卡數年。且被告與鄒中逸僅洛杉磯見過一次面
    ，並無交情，又未曾接觸槍械武器，被告既非軍火商人，且
    扣案之槍、彈不能搭配使用，被告自無甘冒刑責而運輸槍彈
    入境之動機。惟查被告之職業身世背景如何，與其會犯何項
    罪名並無絕對關連。至於證人詹秀麗於本院前審證稱其與被
    告係嘉南藥專同學及合夥經營同仁診所等語（見本院更一卷
    第130頁、131頁），與本件被告犯罪事實亦無關，不足為被
    告有利之認定。至於扣案之槍、彈既經刑事警察局鑑定均認
    具殺傷力，有如上述，是否能否搭配使用，亦非運輸槍、彈
    犯罪是否成立所應審酌之事項，尚難以此推論被告並無犯本
    案之動機。
八、證人鄒中逸於檢察官諭知具保停止羈押後，在限制出境之通
    知，送達航警及安檢單位前之時間落差空檔，即於88年4月7
    日自行離境，有內政部警政署入出境管理局 88年4月16日
    境愛卿字第34762號函一份可稽（見原審卷第47 頁），經原
    審通緝中，無法使之到庭接受詰問；楊惠舟則於87年10月11
    日潛逃出境（見原審卷第44頁內政部警政署入出境管理局函
    送之出入境紀錄、本院本審卷附法務部入出境資訊連結作業
    表），現由台灣桃園地方法院通緝中（見本院本審卷附本院
    被告全國通緝紀錄表），經本院囑託外交部代為送達楊惠舟
    傳票後，因查無此人而遭退件，亦傳喚無著而不能到庭陳述
    ，有外交部函文二紙在卷（見本院更二審卷第71頁、第72頁
    ），嗣經被告具狀陳報捨棄此部分調查證據方法（見本院更
    二審卷第77頁）。至於被告於本院更二審審理時雖聲請囑託
    法務部依「檢察及調查機關執行我國與美國間之刑事司法互
    助協定作業要點」所定，轉向美國司法部提出請求詢問楊惠
    舟有無屢邀被告投資威而剛口香糖？有無委託鄒中逸攜帶威
    而剛口香糖或手槍、子彈回台灣等情，惟查本院更二審審理
    時已依被告陳報之住址囑託外交部代為送達楊惠舟傳票，因
    查無此人而遭退件，業如上述，又本審審理時經向內政部入
    出國及移民署以及楊惠舟戶籍地函查楊惠舟遷出國外後申報
    之國外住居所結果亦無新址資料，有內政部入出國及移民署
    以及台北市萬華區第一戶政事務所覆函各一份在卷可按。被
    告亦具狀陳報稱案發後經被告依案發前之楊惠舟美國住址、
    連絡電話、傳真電話、行動電話與之連絡，均無法連絡上，
    經委請美國親人協助找尋，楊惠舟已搬離前址，均無結果，
    因無法查得其真正住居所，縱再請駐美代表處訪訊勢必亦無
    結果，故被告撤回之前請求囑託駐美代表處訪訊楊惠舟之聲
    請等語（見本院本審卷附被告 95年11月9日收文之被告刑事
    陳報狀）。經查本件被告犯罪事實，業據證人鄒中逸於上開
    警詢、偵查及原審已證述明確，且其於警詢、偵查筆錄係於
    92年1月14 日修正通過之刑事訴訟法施行前已實施之訴訟程
    序，依首揭說明，具有證據能力，且其陳述關於楊惠舟託與
    攜帶扣案槍彈交付被告之主要事實，核與事實相符，並無顯
    不可信之情況，自得作為論罪之證據。至證人鄒中逸前後供
    述受託攜帶槍彈來台之過程及在台聯絡之時間、方法，雖稍
    有不一，惟基本事實同一，且衡諸常情，一般人對於一件事
    情經過一段時日後之多次陳述，實難期其完全一致，而鄒中
    逸與被告及楊惠舟間並無仇隙，則其就受託運輸槍彈來台之
    過程，事後僅能依記憶為約略之指述，亦屬正常合理，自不
    能執其供述有些許不符，即全盤否認其證詞之可信性。參以
    被告供承與鄒中逸素不相識，僅曾在美國洛杉磯經由楊惠舟
    之介紹，見過一次面，無任何嫌隙云云，衡鄒中逸實無虛構
    事實攀誣被告之必要等情，是證人鄒中逸上開受楊惠舟所託
    私運槍彈來台再轉交予被告之供述，核屬可信，並有扣案槍
    彈足佐，而鄒中逸確於 89年12月30日凌晨3時30分許，將扣
    案槍彈交予被告收受，本院斟酌前開有利、不利被告之一切
    事證，本於經驗法則及論理法則判斷，足資認定被告與楊惠
    舟、鄒中逸共同運輸扣案槍彈，被告上開辯解均不足採信。
    被告所犯事證明確，應依法論科。
參、論罪部分：
一、新舊法比較：
（一）被告行為後，懲治走私條例第2條第1項已於 91年6月26日
      修正公布，由原來規定「私運管制物品進口、出口逾公告
      數額者，處7年以下有期徒刑，得併科新台幣20 萬元以下
      罰金。」修正為：「私運管制物品進口、出口逾公告數額
      者，處7年以下有期徒刑，得併科新臺幣3百萬元以下罰金
      。」經比較新舊法以舊法對被告有利，依刑法第2條第1項
      但書應適用有利於被告之舊法。
（二）被告犯罪時刑法第四十二條第二、三項規定：「易服勞役
      以一元以上三元以下折算一日，但勞役期限不得逾六個月
      」、「罰金總額折算逾六個月之日數者，以罰金總額與六
      個月之日數比例折算」。而上訴人行為時易服勞役之折算
      標準，業據修正前罰金罰鍰提高標準條例第二條前段規定
      ，就其原定數額提高為一百倍折算一日，則本件上訴人行
      為時易服勞役之折算標準，應以銀元三百元折算一日，即
      新台幣九百元折算一日，罰金如易服勞役，以罰金總額與
      六個月之日數比例折算。惟九十五年七月一日修正公布施
      行之刑法第四十二條第三、五項規定：「易服勞役以新台
      幣一千元、二千元或三千元折算一日，但勞役期限不得逾
      一年」、「罰金總額折算逾一年之日數者，以罰金總額與
      一年之日數比例折算」。比較新舊法結果，修正後易服勞
      役折算標準固較有利於上訴人，但其勞役期限，則以修正
      前之規定較有利於受刑人，自應依刑法第二條第一項規定
      ，適用最有利於行為人之修正前法律。
（三）槍砲彈藥刀械管制條例第7條第1項未經許可運輸手槍罪及
      第12條第1 項未經許可運輸子彈罪，其法定本刑中關於得
      併科罰金刑最低額部分，依修正後刑法第三十三條第五款
      規定為「罰金：新台幣一千元以上，以百元計算之」，較
      舊法所定罰金最低額為「銀元一元以上」為重。經比較新
      舊法之結果，應依刑法第二條第一項前段規定，適用有利
      於被告之修正前刑法。
（四）又行為後法律文字雖經修正，但對行為人倘無有利或不利
      之情形者，即不生應依刑法第二條第一項為新舊法律比較
      之問題。經查被告等二人行為時之刑法第二十八條原規定
      ：「二人以上共同『實施』犯罪之行為者，皆為共同正犯
      。」嗣雖經修正為：「二人以上共同『實行』犯罪之行為
      者，皆為共同正犯。」然因本件被告等係基於犯意聯絡，
      共同實行本件犯行，是不論依新法或舊法，均應構成共同
      正犯，上述刑法第二十八條之修正內容，對於被告並無「
      有利或不利」之影響，自無比較新舊法律適用之必要。而
      修正後刑法第五十五條但書有關想像競合犯科刑之限制，
      為法理之明文化，非屬法律變更。依上述說明，自均無適
      用刑法第二條第一項規定為新舊法比較適用之餘地，而應
      逕行援引現行有效之裁判時法，為其依據。
二、核被告所為，係犯槍砲彈藥刀械管制條例第7條第1項之未經
    許可運輸手槍罪、同條例第12條第1 項未經許可運輸子彈罪
    及修正前懲治走私條例第2條第1項之私運管制物品進口罪。
    被告運輸手槍、子彈前後非法持有手槍、子彈之低度行為，
    應各為運輸手槍、子彈之高度行為所吸收，均不另論罪。又
    被告一行為未經許可運輸手槍及子彈並私運管制物品進口而
    觸犯三罪名，為想像競合犯，應從一重之未經許可運輸手槍
    罪處斷。公訴人雖漏未就被告未經許可運輸子彈及私運管制
    物品進口之犯行一併起訴，惟此二犯行與已起訴部分既具有
    想像競合犯之裁判上一罪關係，為起訴效力所及，本院自應
    併予審究。被告與楊惠舟、鄒中逸等成年人間有犯意聯絡及
    行為分擔，均為共同正犯。至於鄒中逸投案後，在警方授意
    下，撥打被告使用之行動電話佯裝交貨，計誘查獲被告，惟
    此係在鄒中逸受楊惠舟之託攜帶扣案槍彈運輸入境之犯罪行
    為完成之後，僅屬檢警人員偵辦案件之蒐證方法，對於已經
    成立之運輸槍彈刑責，不生影響，併予敘明。
肆、原判決應予撤銷改判之理由及科刑：
一、原審予以被告論罪科刑，固非無見。惟查：同謀共同正犯
    如何參與謀議及參與共同謀議之範圍如何，除於事實內明白
    認定外，並應於理由內說明其所憑之證據及認定之理由，否
    則即有判決不備理由之違法。原判決係認定被告甲○○與楊
    惠舟、鄒中逸同謀，共同運輸上開槍、彈進入台灣，惟就渠
    等究竟如何謀議，事實、理由並未詳細論列87年12月30日
    凌晨3時30 分許在統聯客運台南總站，鄒中逸係將內置扣案
    槍彈之黑色背包先交給被告，被告放在機車前面之腳踏墊處
    ，黃麗樺再將黑色背包拿到機車座墊底下之行李箱內，而非
    直接交給黃麗樺，原審認定鄒中逸將裝有上開槍彈之黑色背
    包一只直接交與甲○○之妻黃麗樺，黃麗樺接手放置於機車
    座墊下行李廂內，核與事實不符，尚有未洽。九九通訊有
    限公司之證明書雖載87年12月22日始向九九通訊有限公司購
    買NOKIA廠牌5130 型搭配IF卡使用，惟依卷附遠傳儲值易付
    卡客戶資料（日）報表及遠傳公司傳真函所載，以林倩椿名
    義購買0000000000號行動電話儲值易付卡之時間為87年12月
    16日，該行動電話第一次使用日期為同年月19日（見原審卷
    第95頁、第116 頁），上開證明書顯有誤植，原審於判決理
    由中援引該證明書，認被告87年12月22日始購買NOKIA 廠牌
    5130型搭配易付卡使用云云，尚有不合。被告行為後懲治
    走私條例第2條第1項已於 91年6月26日修正公布，原審未及
    比較適用，亦有未合。86年11月24日修正公布之槍砲彈藥
    刀械管制條例第19條第1項固規定犯該條例第7條、第8 條、
    第10條、第11條、第12條第1項至第3項、第13條第1項至第3
    項之罪，經判處有期徒刑者，應於刑之執行完畢或赦免後，
    令入勞動場所強制工作3年。然該法條業經總統於 90年11月
    14日公布刪除，原判決依該條項規定宣告被告應於刑之執行
    完畢或赦免後，令入勞動場所，強制工作3 年，亦有未合。
    原判決以滑套四個、復進彈簧四條、槍托護套三個均屬違
    禁物，併依刑法第38條第1第1款之規定宣告沒收，然何以上
    開之物均屬違禁物，亦未闡述論析，同屬可議。被告上訴意
    旨仍執陳詞否認犯罪，上訴雖無理由，惟原判決既有可議，
    自應由本院予以撤銷改判。並審酌被告自國外運輸扣案槍、
    彈入境，雖因被告否認犯罪而無從查明其目的，惟扣案槍彈
    均係具有殺傷力之管制物品，無論被告持之自用，或流通於
    外，均足以嚴重破壞社會秩序，對治安造成之危害甚鉅及被
    告犯罪後之態度等一切情狀，量處有期徒刑十年，併科罰金
    新台幣一百萬元，罰金如易服勞役，以罰金總額與六個月之
    日數比例折算。
二、扣案之美國BERETTA廠製92EL型口徑9MM半自動手槍1 支（含
    彈匣2個，槍號為BER454498Z）、奧地利GLOCK廠製26型口徑
    9MM半自動手槍2支，關於槍枝所含彈匣2個，槍號分別為AAB
    0307、BVC331，另滑套4個、復進彈簧4條、槍托護套3 個部
    分，因槍砲彈藥刀械管制條例於86年11月11日修正時，於第
    4條第2項、第5條、第13條第1、4 項增訂：本條例所稱槍砲
    、彈藥，包括其主要組成零件，未經許可，不得製造、販賣
    、運輸、持有、寄藏。則槍砲彈藥之主要組成零件自屬違禁
    物。而內政部於86年11月24日以 (86)台內警字第8670683號
    公告槍砲、彈藥主要組成零件種類，其中手槍部分即包括槍
    管、槍身、槍機、撞針、轉輪、滑套、彈匣、擊錘等，本件
    扣案之彈匣4個、滑套4個，均屬內政部所公告之槍砲彈藥之
    主要組成零件，屬違禁物，另外扣案之復進彈簧4 條及槍托
    護套3 個，係手槍之配件，屬槍枝構造之一部分，與手槍同
    屬違禁物，均併依刑法第38條第1項第1款之規定宣告沒收之
    。至制式口徑5.56MM步槍子彈1 顆，業經送鑑拆解，已失違
    禁物之性質；另鄒中逸於統聯客運台南總站所裝扣案槍彈之
    黑色背包，係鄒中逸之女李念慈所有，並非被告或共犯所有
    之物，均不另宣告沒收。
伍、被告經合法傳喚無正當理由不到庭，爰不待其陳述逕行判決
    。
陸、據上論斷，應依刑事訴訟法第369條第1項前段、第364 條、
    第371條、第299條第1項前段，槍砲彈藥刀械管制條例第7條
    第1項、第12條第1項，修正前懲治走私條例第2條第1項、第
    11條，刑法第11條前段、第2條第1項、第28條、第55條、第
    42條第3項（修正前）、第38條第1項第1款，判決如主文。
本案經檢察官劉靜婉到庭執行職務。
中　　華　　民　　國　　96　　年　　5 　　月　　17　　日
　　　　　　　　　刑事第七庭    審判長法　官  黃麗生
　　　　　　　　　　　　　　　　　　  法　官  許宗和
　　　　　　　　　　　　　　　　　　  法　官  許錦印
以上正本證明與原本無異。
如不服本判決，應於收受送達後十日內向本院提出上訴書狀，其
未敘述上訴之理由者並得於提起上訴後十日內向本院補提理由書
（均須按他造當事人之人數附繕本）。
                                      書記官  楊妙恩
中　　華　　民　　國　　96　　年　　5 　　月　　22　　日
附錄本案論罪科刑法條全文：
槍砲彈藥刀械管制條例第7條第1項
未經許可製造、販賣或運輸火砲、肩射武器、機關槍、衝鋒槍、
卡柄槍、自動步槍、普通步槍、馬槍、手槍或各類砲彈、炸彈、
爆裂物者，處死刑、無期徒刑或7年以上有期徒刑；處徒刑者，
併科新臺幣3千萬元以下罰金。
槍砲彈藥刀械管制條例第12條第1項
未經許可製造、販賣或運輸子彈者，處1年以上7年以下有期徒刑
，併科新臺幣5百萬元以下罰金。
修正前懲治走私條例第2條第1項
私運管制物品進口、出口逾公告數額者，處7年以下有期徒刑，
得併科新台幣20萬元以下罰金。
